# 研发项目资本化后，不具备经济价值后的会计处理

提问人：song2003921 时间：2021-07-29 08:05:07
甲制药公司， 2019 年将A药物研发支出资本化，计入开发支出，计划结项后转入无形资产。 2020 年甲公司认为其他公司同类药物已经上市，继续研发已经没有必要，故将原资本化金额全部转入研发费用。
请问正确的会计处理应该是计入研发费用还是全额计提减值？个人感觉虽然对利润没影响，但似乎计提减值更能反映业务的本质，也更便于报表阅读者理解。

回答人：chenyiwei
正确的会计处理不是将资本化的研发支出转入研发费用，而是对其进行减值测试和计提减值准备。